臺灣臺中地方法院刑事判決　　　　　　　　　　　　　九十一年度易字第四三四號
　　公　訴　人　臺灣臺中地方法院檢察署檢察官
　　被　　　告　丙○○
　　指定辯護人　本院公設辯護人　己○○
右列被告因竊盜等案件，經檢察官提起公訴（九十年度偵字第一九六三二、一八四四
四、二○一七五、二一三五五號），本院判決如左：
    主  文
丙○○竊盜，處有期徒刑陸月；又連續意圖為自己不法之所有，而搶奪他人之動產，
處有期徒刑壹年；又意圖為自己不法之所有，攜帶兇器，以強暴、脅迫至使不能抗拒
，而取他人之物，處有期徒刑柒年陸月；又收受贓物，處有期徒刑參月。應執行有期
徒刑玖年。
    事  實
一、（一）丙○○意圖為自己不法之所有，於民國九十年九月七日上午十時許，無故
    侵入邱瑞富所有臺中縣豐原市○○里○○街一七七巷六十弄三號住宅，竊取邱瑞
  富之媳婦陳佳慧所有內有「新台幣（下同）三千元，國民身分證、汽車駕駛執照
    及汽車行車執照各一紙，臺中商業銀行及郵局金融卡、玉山商業銀行信用卡各一
    張等物」之女用皮包一只。旋基於意圖為自己不法所有之概括犯意，於同日及翌
    日，前往設於臺中縣豐原市安泰銀行豐原分行之自動櫃員機，連續七次以輸入陳
    佳慧密碼之不正方法，盜領陳佳慧所有郵局存款共計七千八百元與臺中商業銀行
    存款共計一萬零六百元。嗣經邱瑞富查覺後，報警循線查獲。（二）丙○○意圖
    為自己不法所有之概括犯意，於九十年八月廿一日下午三時四十分許，在台中縣
    東勢鎮○○路與東崎街三一七巷口，向戊○○藉口問路之際，趁戊○○不及防備
    之際，徒手搶奪戊○○所有諾基亞牌行動電話手機一支。復於同年九月十八日上
    午十時三十分許，行經台中縣豐原市○○街與府前街口時，見甲○○接聽行動電
    話完後，正要將行動電話收入口袋，趁甲○○不及防備之際，徒手搶奪甲○○所
    有諾基亞牌行動電話手機一支。又於同年十月四日晚上十一時廿分許，在台中縣
    豐原市○○路六七五巷三六弄三號前，佯稱向陳育焜借行動電話，陳育焜並未答
    應，丙○○即趁陳育焜不及防備之際，徒手搶奪陳育焜所有摩托羅拉牌行動電話
    手機一支。（三）丙○○意圖為自己不法之所有，於九十年八月十三日下午一時
    五十分許，持不知情之張滄岳所有客觀上可充作兇器使用之西瓜刀一把，前往台
    中縣豐原市○○路四十七號客來寶便利超商，以「持上開西瓜刀，向在店內服務
    之乙○○比劃」之強暴方式，及「向乙○○大聲喝令：搶劫等語」之脅迫方式，
    至使乙○○不能抗拒後，再自行打開店內之收銀機，強取現金共計約四千多元。
    （四）丙○○於同年十月九日下午十一時許，在台中縣豐原市豐原火車站前，明
    知由姓名年籍不詳綽號「阿強」之成年男子，所交付車牌號碼：ＫＡＶ–二四０
    號之機車，係不明人士所失竊之贓車（為丁○○於同年十月八日下午五時許，在
    台中縣豐原市○○街四三巷五十號前失竊），竟予以收受，供己騎用。嗣於同年
    十月十日上午九時廿分許，騎乘上開機車搭載不知情之劉邦進（業經不起訴處分
    確定），行經台中縣豐原市○○街一０五巷口，為警查獲。
二、案經告訴人邱瑞富訴由台中縣警察局豐原分局與台中縣警察局東勢分局報請臺灣
    臺中地方法院檢察署檢察官偵查起訴。
    理  由
一、訊據被告丙○○對於：曾於右揭時地，無故侵入告訴人邱瑞富住宅，並竊取上開
    女用皮包，再連續七次由自動櫃員機，盜領存款。又連續三次搶奪行動電話手機
    與持西瓜刀強盜，及收受贓物之事實，均坦白承認，核與告訴人邱瑞富警詢及本
    院審理時之指述，與被害人陳育焜、戊○○、甲○○、乙○○、丁○○於警詢時
    之指述，及證人邱建誠、江敏芬、廖茂發、劉邦進於警詢時之證訴相符，並有存
    摺影本二紙，監視錄影帶翻拍照片四幀，行動電話照片一幀，現場照片九幀，贓
    物認領據、扣押筆錄、扣押證明筆錄、贓證物領具保管單、現場圖、中古機買賣
    契約書、車輛車牌失竊作業–查獲車輛認可資料、車輛竊盜、車牌失竊資料個別
    查詢報表–查詢車輛認可資料各一紙在卷可稽，復有西瓜刀一把扣案可佐，是被
    告之自白應與事實相符。本件事證明確，被告犯行洵堪認定。
二、查：（一）被告犯罪後，懲治盜匪條例業於九十一年一月三十日經總統以華總一
    義字第○九一○○○一五○八○號公布廢止；刑法增訂、修正條文亦於同日，以
    經總統以華總義字第○九一○○○一五一一○號公布，並均自同年二月一日發生
    效力。按懲治盜匪條例為刑法之特別法，該條例既經廢止，則在該條例廢止前之
    盜匪案件，自應回歸普通刑法予以論罪科刑，而在該條例廢止之同時，刑法有關
    強盜罪之相關規定並經修正，故應依刑法第二條第一項之規定，應就修正後刑法
    強盜罪之相關規定與被告行為時之懲治盜匪條例第五條第一項第一款之規定，作
    新舊法比較。經綜合比較修正後之刑法第三百三十條第一項（法定刑為七年以上
    有期徒刑）與被告行為時之懲治盜匪條例第五條第一款（法定刑為無期徒刑或七
    年以上有期徒刑）之規定後，應以裁判時之修正後刑法第三百三十條第一項之規
    定，有利於被告。是依刑法第二條第一項前段規定，應適用裁判時之新法即修正
    後刑法第三百三十條第一項之規定，對被告論科。（二）故核被告所為，係犯刑
    法第三百零六條第一項無故侵入住宅罪、第三百二十條第一項竊盜罪、第三百三
    十九條之二第一項由自動付款設備取得他人之物罪、第三百二十五條第一項搶奪
    罪、修正後第三百三十條第一項加重強盜罪、第三百四十九條第一項收受贓物罪
    。被告上開七次由自動付款設備取得他人之物及三次搶奪犯行，時間緊接，觸犯
    構成要件相同之罪，顯係基於概括犯意反覆為之，為連續犯，應依刑法第五十六
    條規定，各論以一罪，並加重其刑。被告上開所犯無故侵入住宅、竊盜及連續由
    自動付款設備取得他人之物罪間，有方法結果之牽連關係，為牽連犯，應從一重
    之竊盜罪處斷。被告所犯上開竊盜罪、搶奪罪、加重強盜罪及收受贓物罪，犯意
    各別，罪名不同，應予分論併罰。（三）爰審酌：被告正值青壯，竟不思向上，
    迭迭為購買毒品施用而犯案，犯罪手段尚非屬殘暴，犯罪所生危害非小，犯罪實
    際所得利益尚非豐鉅，所為嚴重危害社會治安，但犯罪已坦承犯行，態度良好等
    一切情狀，量處如主文所示之刑，並定其應執行之刑。至扣案之西瓜刀一把，固
    屬供被告犯罪所用之物，但為案外人張滄岳所有，並非屬被告所有，業據被告供
    承在卷，爰不予宣告沒收，附予敘明。
據上論斷，應依刑事訴訟法第二百九十九條第一項前段，刑法第二條第一項前段、第
五十六條、第三百零六條第一項、第三百二十條第一項、第三百二十五條第一項、第
三百三十條第一項、第三百三十九條之二第一項、第三百四十九條第一項、第五十五
條、第五十一條第五款，罰金罰鍰提高標準條例第一條前段、第二條，判決如主文。
中      華      民      國      九十一      年      三      月  十八    日
                                    臺灣臺中地方法院刑事第六庭
                                        法  官  唐  敏  寶
右正本證明與原本無異。
如不服本判決，應於送達後十日內向本院提出上訴狀（須附繕本），上訴於臺灣高等
法院臺中分院。
                                        書記官
中      華      民      國      九十一      年      三      月  十八    日
附錄論罪科刑法條
刑法第三百零六條第一項
無故侵入他人住宅、建築物或附連圍繞之土地或船艦者，處一年以下有期徒刑、拘役
或三百元以下罰金。
刑法第三百二十條第一項
意圖為自己或第三人不法之所有，而竊取他人之動產者，為竊盜罪，處五年以下有期
徒刑、拘役或五百元以下罰金。
刑法第三百三十九條之二第一項
意圖為自己或第三人不法之所有，以不正方法由自動付款設備取得他人之物者，處三
年以下有期徒刑、拘役或一萬元以下罰金。
刑法第三百三十條第一項
犯強盜罪而有第三百二十一條第一項各款情形之一者，處七年以上有期徒刑。
刑法第三百二十五條第一項：
意圖為自己或第三人不法之所有，而搶奪他人之動產者，處六月以上五年以下有期徒
刑。
刑法第三百四十九條第一項：
收受贓物者，處三年以下有期徒、拘役或五百元以下罰金。
